【裁判字號】    97,上更(一),117
【裁判日期】    970829
【裁判案由】    違反毒品危害防制條例
【裁判全文】
臺灣高等法院高雄分院刑事判決     97年度上更(一)字第117號
    上  訴  人
    即  被  告  乙○○
                        （現於臺灣高雄看守所羈押中）
    選任辯護人  李育任  律師
上列上訴人因違反毒品危害防制條例案件，不服臺灣高雄地方法
院95年度訴字第4346號中華民國96年10月25日第一審判決（起訴
案號：臺灣高雄地方法院檢察署95年度偵字第22322 號），提起
上訴，判決後，經最高法院發回更審，本院判決如下：
    主  文
原判決撤銷。
乙○○販賣第一級毒品，累犯，處有期徒刑拾陸年。扣案第一級
毒品海洛因壹小包（淨重零點捌玖公克，空包裝重零點肆參公克
），沒收銷燬之；未扣案販賣第一級毒品所得財物新臺幣伍佰元
，沒收之，如全部或一部不能沒收時，以其財產抵償之；扣案稀
釋用粉末肆包、夾鏈袋貳包、MOTOROLA廠牌之不詳序號手機壹支
（含SIM 卡壹枚，門號為：0000000000號），均沒收之。
    事  實
一、乙○○於民國（以下同）93年間因施用毒品案件，經台灣高
    雄地方法院以93年度訴字第2345號判處有期徒刑1 年2 月確
    定，於95年4 月26日縮短刑期執行完畢，其明知海洛因係毒
    品危害防制條例第2 條第2 項第1 款所列之第一級毒品，不
    得販賣或持有，竟意圖營利，基於販賣第一級毒品海洛因之
    犯意，先由甲○○於95年8 月25日中午12時10分許，以公用
    電話撥打乙○○所使用之0000000000號行動電話向乙○○表
    示欲購買毒品，嗣於同日中午12時20分許，乙○○在其位於
    高雄市○○區○○街8 號之住處前，以新臺幣（下同）500
    元之代價，販賣不詳數量之第一級毒品海洛因1 包予甲○○
    ，斯時適有高雄市政府警察局鹽埕分局警員因另案李嘉和涉
    嫌竊盜案件，經李嘉和供述，懷疑乙○○涉有販賣毒品嫌疑
    ，因而持搜索票欲前往乙○○住處搜索，恰發現乙○○與甲
    ○○行跡可疑而在旁監控，俟甲○○離去後隨即趨車尾隨，
    旋於同日中午12時30分許，在高雄市○○區○○街27號旁公
    廁內，當場查獲甲○○以注射針筒施打上開購得之海洛因。
    嗣於同日下午2 時25分許，員警持搜索票前往乙○○上開住
    處搜索，當場扣得海洛因1 包（淨重0.89公克，空包裝重0.
    43公克）及其所有供販賣毒品所用MOTOROLA廠牌之不詳序號
    手機1 支（含SIM 卡1 枚，門號為：0000000000號）、稀釋
    用粉末4 包、夾鏈袋2 包，另扣得與本案無關之注射針筒2
    支、吸管杓1 支，因而查悉上情。
二、案經高雄市政府警察局鹽埕分局移送臺灣高雄地方法院檢察
    署檢察官偵查起訴。
    理  由
甲、程序方面：
一、按被告以外之人於審判外之言詞或書面陳述，除法律有規定
    者外，不得作為證據；又被告以外之人於檢察事務官、司法
    警察官或司法警察調查中所為之陳述，與審判中不符時，其
    先前之陳述具有較可信之特別情況，且為證明犯罪事實存否
    所必要者，得為證據，刑事訴訟法第159 條第1 項、第159
    條之2 分別定有明文。經查：證人李嘉和於警詢中之陳述，
    為被告以外之人審判外陳述之性質，屬傳聞證據，經依法提
    示予以調查，被告乙○○、辯護人對此表示無證據能力，且
    證人李嘉和上開證述經核與其於原審審判中之證述不符，經
    調查結果顯示，上開警詢筆錄完成後，證人李嘉和即由警員
    陪伴其往幸生診所就醫，業據證人李嘉和、蔡福源於原審審
    理時證述屬實（見原審卷第209 頁、第214 頁），且有幸生
    診所96年3 月7 日函文暨所附病歷資料各1 份在卷可稽（見
    原審卷第110 頁、第111 頁），而幸生診所醫師開立予證人
    李嘉和之藥物Voren 及Vena，經財團法人長庚紀念醫院高雄
    分院答覆原審稱：Voren 具有止痛作用，得解除中度疼痛，
    Vena可作為抗組織胺劑鎮靜劑等語，有長庚醫院96年4 月13
    日函文1 紙在原審卷第157 頁、第158 頁可參，且經證人即
    幸生診所醫師林銘德於原審審理時證稱：李嘉和當日晚上7
    、8 時就診時，李嘉和主訴海洛因毒癮發作，依外觀症狀判
    斷亦相符合等語（見原審卷第206 頁、第207 頁），則依上
    開證據資料所示，證人李嘉和係於95年8 月18日晚上7 時許
    完成警詢筆錄之製作（見警卷第4 頁），旋即於7 、8 時許
    前往幸生診所接受減輕毒癮發作症狀之治療，又本院前審96
    年12月17日審理時證人即警員蔡福源亦結證稱：李嘉和一開
    始製作筆錄時沒有毒癮發作，後來有毒癮發作的情形等語（
    見本院上訴卷第71頁至第72頁），顯見證人李嘉和於接受警
    詢時應係處於毒癮發作之狀態下，則其證言之可信度是否受
    毒癮發作症狀所影響，即不無疑問，尚難遽認其於警詢之證
    述具有較可信之特別情況，依上開刑事訴訟法第159 條第1
    項、第159 條之2 之規定，證人李嘉和於警詢中之供述自不
    適宜為本案之證據。
二、又證人甲○○於警詢中之供述，具有被告以外之人審判外陳
    述之性質，屬傳聞證據，經依法提示予以調查，被告對此表
    示無證據能力，且證人甲○○上開證述經核與其於審判中之
    證述不符，經參酌證人甲○○於警詢時之證詞，距離案發時
    間較近，記憶較為清晰，且當時甫為警查獲，不及思慮為己
    或他人脫罪，且未直接或間接與上訴人乙○○接觸，較無受
    外力干擾之情形，而警方於詢問該等證人之際，亦有依法全
    程錄音，並無不法取供，且其製作過程亦無異常之情事，證
    人之精神狀態正常，是其於警詢中之陳述，相較於在法院審
    理時之陳述，具有可信之特別情況，又為證明被告販賣第一
    級毒品海洛因事實之存否所必要者，依上開刑事訴訟法第15
    9 條之2 之規定，應得為證據。
三、又按被告以外之人於偵查中向檢察官所為之陳述，除顯有不
    可信之情況者外，得為證據，刑事訴訟法第159 條之1 第2
    項定有明文。查本件證人即警員蔡福源於偵查中經具結之供
    述，具有被告以外之人審判外陳述之性質，屬傳聞證據，惟
    經審酌該偵查筆錄作成時無違法情事，亦無任何顯有不可信
    之情況，自應適宜為本案之證據。
乙、實體方面：
一、訊訊據上訴人即被告乙○○矢口否認販賣第一級毒品海洛因
    犯行，辯稱：扣案之海洛因係供我自己施用的，我當日是無
    償轉讓海洛因予甲○○施用，但並無販賣海洛因予甲○○，
    甲○○於警詢時之供述係在其毒癮發作時所製作，是故意誣
    陷我的等語。
二、經查：
（一）證人甲○○於警詢時證稱：我係於95年8 月25日中午12時
      10分許，以公用電話撥打「水仔」所使用之0000000000號
      行動電話表示欲購買毒品，嗣於同日中午12時20分許，在
      高雄市鼓山區鼓山國小旁某條街道之民宅前，以500 元之
      代價，向「水仔」購買海洛因1 包，隨即於同日中午12時
      30分許，我在高雄市○○區○○街27號旁公廁內以注射針
      筒施打上開購得之海洛因，而為警當場查獲等語（見警卷
      第7 頁、第8 頁），並指認上訴人乙○○即為與其交易毒
      品之「水仔」等語（見警卷第9 頁），因證人甲○○上開
      證言，就購買毒品之聯絡方式、時間、地點、金額均能清
      楚交代，而與證人即警員蔡福源於偵查、原審及本院前審
      、本院審理時證述之本件查獲經過亦互核相符（見偵查卷
      第29頁，原審卷第66至71頁、本院上訴卷第69頁至第73頁
      、本院上更(一)卷第82頁、第83頁），又被告乙○○於原審
      審判程序亦不否認於案發當時確有交付海洛因予證人甲○
      ○（見原審卷第216 頁），是上開供述前後互核均相一致
      ，則苟非真有其事，證人甲○○當無從憑空任意杜撰上開
      情節，且佐以證人甲○○於為警查獲後，隨即於當日下午
      2 時許製作警詢筆錄，筆錄製作時間距離案發時間僅有1
      小時餘，距離案發時間非常接近，證人之記憶應較為清晰
      ，且當時甫為警查獲，證人甲○○亦不及思慮為己或為被
      告乙○○脫罪，且在無機會與被告直接或間接，而未受外
      力干擾之情形下，證人甲○○在警詢所述，應堪信為真實
      ；再參以證人甲○○供稱案發當日95年8 月25日12時10分
      許，以公用電話撥打被告持用之門號0000000000行動電話
      聯絡購買毒品，經與被告上開行動電話通聯記錄相互核對
      ，於當日12時8 分46秒確有與公用電話之通聯紀錄無誤，
      此有雙向通聯紀錄查詢回覆1 份在偵查卷第88頁可稽，益
      徵證人甲○○上開於警詢之證述應為可採。至證人甲○○
      於偵查、原審及本院前審、本院審理時雖改口稱係乙○○
      免費供給海洛因給施用，我於警詢當時係因毒癮發作才跟
      著警員說云云（見偵查卷第29頁、第30頁，原審卷第211
      頁、本院上訴卷第64頁、第65頁、本院上更(一)第87頁），
      惟證人即警員蔡福源於本院前審審理時陳稱：「（甲○○
      是你查獲的？）是的。」、「（在鼓山區的公共廁所查獲
      ？）是的。」、「（是否已經施用毒品？）還沒有，已經
      放在針筒裡面。」、「（到警察局後多久訊問被告甲○○
      ？）帶回去後約1 小時左右。」、「（甲○○有無毒品發
      作的情形？）他的情形是沒有。」、「（甲○○有無打呵
      欠、精神不繼、流鼻水的情形？）他是還沒有施打毒品，
      但精神狀況看起來還正常。」、「（甲○○有無說要休息
      ？）沒有。」等語（見本院上訴卷第69頁），證人蔡福源
      於本院97年8 月20日審理時亦為相同之證述（見本院上更
      (一)卷第83頁），是甲○○應無毒癮發作之情形，又依一般
      常情，施用毒品者通常均以杜撰虛構方式供述毒品來源，
      倘若被告乙○○確係免費供給價格昂貴之海洛因予證人甲
      ○○施用，則證人甲○○豈有任意攀咬誣陷被告之理，顯
      與常情有違，證人甲○○嗣後改證稱：是向乙○○討一點
      毒品，是免費等語，應係嗣後迴護被告之詞，不足採信。
（二）被告乙○○雖辯稱：我當日是無償轉讓海洛因予甲○○施
      用，但並無販賣海洛因予甲○○，甲○○於警詢時之供述
      係在其毒癮發作時所製作，是故意誣陷我的等語。然被告
      乙○○初於警詢偵查、原審羈押訊問時及95年12月11日訊
      問程序均矢口否認認識證人甲○○等情（見警卷第3 頁，
      偵查卷第16頁、第30頁，聲押卷第6 頁，原審卷第9 頁）
      ，嗣於原審準備程序時又改口稱認識證人甲○○等語（見
      原審卷第29頁），前後不一，已有可議；又倘如被告乙○
      ○所稱：認識甲○○，但不熟等語（見原審卷第216 頁）
      ，然第一級毒品海洛因，係價格非常昂貴之毒品，通常極
      為少量之價格即價值不菲，而以價格昂貴之海洛因無償轉
      讓予不熟之朋友施用，顯然與常情不符，其辯詞自不足採
      信；另被告乙○○與證人甲○○並無宿怨仇隙，則證人甲
      ○○亦無誣陷被告之理；參以證人甲○○於偵查、原審及
      本院前審、本院審理時均改口證稱係無償轉讓海洛因予其
      施用等情，而意圖迴護被告，其於本院97年8 月20日審理
      時更結證稱：我很早就認識被告了，有好幾年，但是有時
      有聯絡，有時沒有聯絡；我向被告無償要海洛因，大概全
      部有5 、6 次或是6 、7 次，第一次是95年8 月25日的前
      年開始，93、94年開始就有等語（見本院上更(一)卷第86頁
      、第87頁）。果真證人甲○○上開所述實在，益徵其2 人
      之交情非淺，更無誣陷被告之可能，被告乙○○為何於警
      詢偵查、原審羈押訊問時及95年12月11日訊問程序均矢口
      否認認識證人甲○○，豈不令人不解，是被告乙○○上開
      所辯，尚不足採。
（三）被告乙○○矢口否認販賣第一級毒品海洛因給甲○○之犯
      行，自無從得知其販賣第一級毒品所可獲得之利益為何。
      然販賣第一級毒品，可處死刑或無期徒刑，得併科1,000
      萬元以下罰金，毒品危害防制條例第4 條第1 項定有明文
      ，是販賣第一級毒品係屬嚴重違法行為，毒販出售毒品時
      無不小心翼翼，不敢公然為之，且不論是毒品之包裝如何
      ，均可由販售者任意分裝增減其重量及純度，而每次販賣
      之價格，亦隨雙方關係之深淺、資力、需求之程度等因素
      ，由販售之人任意調整，顯見販售毒品之人，必有豐厚利
      得，否則豈有甘冒罹重典之風險，而以原價或低於原價買
      賣毒品之理，足認被告乙○○確有藉由販賣第一級毒品海
      洛因以從中賺取買賣差價牟利之意圖甚明。
（四）又被告乙○○販賣第一級毒品海洛因1 次予甲○○之事實
      ，並有海洛因1 包（淨重0.89公克，空包裝重0.43公克）
      及被告所有供販賣毒品所用MOTOROLA廠牌之不詳序號手機
      1 支（含SIM 卡1 枚，門號為：0000000000號）、稀釋用
      粉末4 包、夾鏈袋2 包扣案可資佐證，且有雙向通聯調閱
      查詢回覆資料1 份（見偵查卷第43頁至第88頁）、搜索票
      、搜索扣押筆錄、扣押物品目錄表各1 紙（見警卷第10頁
      至第14頁、第17頁至第19頁）、法務部調查局鑑定書1 紙
      （見偵查卷第90頁）在卷可稽，是證人甲○○於警訊中指
      稱有向被告乙○○購買第一級毒品海洛因，應屬實在。
（五）本院前審審理時被告乙○○雖質疑其警詢筆錄不實在，惟
      查被告乙○○於警訊中否認販賣海洛因，此有被告之警詢
      筆錄可憑（見警卷第1 頁至第3 頁）；又經本院前審於97
      年1 月15日準備程序當庭勘驗被告乙○○之警訊錄音帶，
      其警詢筆錄與錄音內容並無錯誤，其警訊錄音陳述之內容
      為：「我今天整天都在家裡，他（指甲○○）說他向我買
      ，我整天都在家都沒有東西，直到下午‧‧。」、「因為
      我沒有東西，後來我出去找『排骨仔』拿東西，就被你們
      捉到了。」、「我‧‧一點多‧‧你們進去搜查時，我才
      剛拿回來，你們也是知道的。」、「我沒有看時間，應該
      是1 點多或2 點那時候出去拿東西剛回來，回來你們就持
      搜索票搜房子，搜到‧‧這樣呀。」、「2 點這段時間，
      我出去向『排骨』拿東西。」等語（見本院上訴卷第103
      頁至第104 頁），是被告乙○○警詢筆錄與錄音內容之記
      載並無錯誤，因被告乙○○於警訊中否認有販賣安非他命
      犯行，是被告乙○○之警詢筆錄，應無不實。
（六）綜上所述，因證人甲○○於警詢時證稱：以500 元之代價
      向被告乙○○購買海洛因1 包，並經警發現跟蹤查獲甲○
      ○後，甲○○旋指認被告乙○○即為與其交易毒品者，復
      有被告乙○○與甲○○之通聯記錄在卷可憑，又海洛因毒
      品價格昂貴，被告乙○○亦無免費無償轉讓予與伊不熟之
      甲○○之理。足見被告乙○○所辯：當日是無償轉讓海洛
      因予甲○○施用等語，顯係卸責之詞，不足採信。本件事
      證明確，被告販賣第一級毒品犯行，已堪認定。
三、按海洛因係毒品危害防制條例第2 條第2 項所定之第一級毒
    品，不得非法持有、販賣。被告乙○○明知不得販賣第一級
    毒品海洛因，猶以獲利之犯意出售予他人，核被告乙○○所
    為，係犯毒品危害防制條例第4 條第1 項之販賣第一級毒品
    罪。被告乙○○持有第一級毒品海洛因之低度行為，已為其
    後販賣第一級毒品海洛因之高度行為所吸收，不另論罪。被
    告乙○○前於93年間因施用毒品案件，經台灣高雄地方法院
    以93年度訴字第2345號判處有期徒刑1 年2 月確定，於95年
    4 月26日縮短刑期執行完畢，有臺灣高等法院被告全國前案
    紀錄表1 紙附卷可稽，其於上開有期徒刑執行完畢5 年內，
    故意再犯本件有期徒刑以上之罪，為累犯，因販賣第一級毒
    品之法定本刑為死刑或無期徒刑，處無期徒刑者，得併科1,
    000 萬元以下罰金，依刑法第64條第1 項、第65條第2 項規
    定，死刑、無期徒刑均不能加重其刑，是僅就其法定本刑中
    併科罰金刑部分，依刑法第47條第1 項規定，加重其刑。又
    毒品危害防制條例第4 條第1 項規定：「製造、運輸、販賣
    第一級毒品者，處死刑或無期徒刑；處無期徒刑者，得併科
    新台幣1 千萬元以下罰金。」，其法定刑為死刑、無期徒刑
    ，別無其他自由刑之規定，刑度可謂重大，審酌被告乙○○
    僅被查獲1 次販賣第一級毒品犯行，且販賣毒品數量非多，
    僅販賣1 小包500 元，較大、中型毒梟者，動輒販賣數百公
    克以上毒品者相較顯然有別，倘處以法定本刑之最低刑度無
    期徒刑，猶嫌過重，本件可謂情輕法重，其犯罪情狀確有可
    憫恕之處，爰依刑法第59條規定，予以減輕其刑。
四、公訴意旨另以：被告乙○○基於販賣第一級毒品海洛因營利
    之單一犯意，另先後：(一)自95年8 月4 日起，在高雄市鼓山
    區西子灣市場內，以1,000 元至3,000 元不等之代價，販賣
    海洛因予李嘉和約20次，最後1 次於95年8 月17日，在上址
    販賣3,000 元之海洛因予李嘉和；(二)自95年8 月19日起，在
    其位於高雄市○○區○○街8 號住處前，每次以500 元之代
    價，販賣海洛因予甲○○約6 、7 次（扣除本件已論罪科刑
    部分）。最後1 次於95年8 月25日12時20分許，在上址販賣
    500 元之海洛因予甲○○，因認被告乙○○此部分另涉有毒
    品危害防制條例第4 條第1 項販賣第一級毒品之罪嫌云云。
（一）訊據被告乙○○否認另數次販賣毒品海洛因予甲○○，及
      販賣海洛因予李嘉和等犯行，辯稱：我不認識李嘉和，也
      沒賣海洛因給他，甲○○是向我要海洛因，我沒有賣給他
      過等語。
（二）經查：
    (一)被告乙○○被訴販賣第一級毒品予證人李嘉和部分，公訴
      人無非以證人李嘉和於警詢之證述，然依證人李嘉和於警
      詢中之供述，具有被告以外之人審判外陳述之性質，屬傳
      聞證據，且經核與其於原審審判中之證述不符，經調查結
      果顯示，證人李嘉和於接受警詢時應係處於毒癮發作之狀
      態下，此經證人即警員蔡福源於本院前審審理時陳稱：李
      嘉和一開始製作筆錄時沒有毒癮發作，後來有毒癮發作的
      情形等語（見本院上訴卷第72頁），是李嘉和證言之可信
      度是否受毒癮發作症狀所影響，已不無疑問，而無法認定
      其於警詢之證述具有較可信之特別情況，則刑事訴訟法第
      159 條第1 項、第159 條之2 之規定，證人李嘉和於警詢
      中之供述，不適宜作為本案之證據。是證人李嘉和之證述
      既不具證據能力，而無法作為本案之證據使用，是無積極
      證據足以證明被告乙○○有販賣第一級毒品海洛因予證人
      李嘉和之事實；另被告乙○○與證人李嘉和雖有自94年3
      月15日起，至同年12月17日止，同因毒品案件在高雄第二
      監獄執行，然亦無從以此遽認證人李嘉和與被告乙○○關
      係熟稔，亦難僅以此即遽認被告乙○○有販賣第一級毒品
      予證人李嘉和之犯行，是公訴人認被告乙○○涉有販賣第
      一級毒品予證人李嘉和20次之犯嫌，即無積極之證據可資
      證明。
    (二)被告乙○○被訴另數次販賣第一級毒品予證人甲○○部分
      ，查證人甲○○於警詢中固證稱：向被告購買海洛因7 、
      8 次（包含本件已論罪科刑部分）等語（見警卷第8 頁）
      ，然觀其上開陳述，僅有最後1 次犯行有為警查獲，其餘
      6 、7 次僅有證人甲○○於警詢之證述，而無其他證據予
      以佐證，且被告乙○○亦僅坦承其於95年8 月25日提供海
      洛因1 次予證人甲○○，對於證人甲○○所指其餘6 、7
      次犯行亦加以否認，是自無從僅以證人甲○○於警詢時唯
      一之指述，而遽以認定被告乙○○尚有其他數次販賣第一
      級毒品予證人甲○○之事實。
    (三)綜上所述，此部分均屬不能證明被告乙○○另數次販賣第
      一級毒品海洛因予甲○○，及販賣海洛因予李嘉和。此外
      ，復查無其他確切證據足以證明被告乙○○有此部分販賣
      第一級毒品情事，惟因公訴人認此部分與上開論罪科刑部
      分有集合犯之包括一罪關係，爰均不另為無罪之諭知，附
      此敘明。
五、原判決就被告乙○○於95年8 月25日販賣第一級毒品給甲○
    ○1 次部分，以被告罪證明確、因予論罪科刑，固非無見；
    惟查：行動電話之SIM 卡，依客戶與電訊業者所之行動電話
    業務契約之約定：本業務終端設備（手機及用戶識別卡）由
    用戶自行管理使用，故SIM 卡於申辦手續完成時即為申辦人
    所有，而非電訊業者所有，此有台灣大哥大、和信電訊、遠
    傳電信、中華電信等（股）公司之函文在卷足憑，故SIM 卡
    仍應與行動電話一併宣告沒收，然原判決卻認定「扣案門號
    0000000000號SIM 卡1 張，係屬電信公司所有，並非被告所
    有，爰不依毒品危害防制條例第19條第1 項前段之規定宣告
    沒收之」，尚有違誤。被告乙○○上訴意旨，否認販賣毒品
    ，指摘原判決該部分不當，雖無理由，然原判決既有上開可
    議之處，自屬無可維持，應由本院將原判決予以撤銷改判。
    爰審酌被告乙○○身值壯年，不思以正當途徑取得金錢，明
    知第一級毒品海洛因戕害人體身心健康非輕，為圖獲利，而
    販賣第一級毒品海洛因，且其犯後自始飾詞否認犯行，以圖
    卸責，行為確實不當，且未見悔意，復衡其犯罪之動機、目
    的、手段、所生之危害等一切情狀，仍量處有期徒刑16年。
    並以扣案之海洛因1 小包（淨重0.89公克，空包裝0.43公克
    ）經鑑定結果，係屬毒品危害防制條例第2 條第2 項所稱之
    第一級毒品，有法務部調查局95年10月20日鑑定書1 紙在偵
    查卷第90頁可參，依毒品危害防制條例第18條第1 項前段規
    定，宣告沒收銷燬之；又另扣案MOTOROLA廠牌之不詳序號手
    機1 支（含門號0000000000號SIM 卡1 張）、稀釋用粉末4
    包、夾鏈袋2 包，均屬被告乙○○所有，業據被告乙○○供
    述在卷（見警卷第2 頁），且係其用以販賣第一級毒品海洛
    因所用之財物，業如上述，依毒品危害防制條例第19條第1
    項規定，宣告沒收之；又被告乙○○因犯本罪所得之財物50
    0 元，雖未扣案，然此係其販賣第一級毒品所得之財物，業
    如上述，應依毒品危害防制條例第19條第1 項之規定沒收之
    ，如全部或一部不能沒收時，以其財產抵償之。扣案被告乙
    ○○所有之注射針筒2 支、吸管杓1 支，均與本件販賣第一
    級毒品犯行無關，爰不依毒品危害防制條例第19條第1 項前
    段規定，宣告沒收。
據上論斷，應依刑事訴訟法第369 條第1 項前段、第364 條，第
299 條第1 項前段，毒品危害防制條例第4 條第1 項、第18條第
1 項前段、第19條第1 項，刑法第11條、第47條第1 項、第59條
，判決如主文。
本案經檢察官蔡國禎到庭執行職務。
中    華    民    國    97    年    8     月    29    日
                  刑事第二庭  審判長法  官  林正雄
                                    法  官  陳啟造
                                    法  官  黃壽燕
以上正本證明與原本無異。
如不服本判決應於收受本判決後10日內向本院提出上訴書狀，其
未敘述上訴理由者，並得於提起上訴後10日內向本院補提理由書
狀（均須按他造當事人之人數附繕本）「切勿逕送上級法院」。
中    華    民    國    97    年    8     月    29    日
                                    書記官  梁雅華
附錄本判決論罪科刑法條：
毒品危害防制條例第4條第1項
  製造、運輸、販賣第一級毒品者，處死刑或無期徒刑；處無期
  徒刑者，得併科新臺幣1,000 萬元以下罰金。


司法院資訊處製作；財團法人民間司法改革基金會備份。
